臺灣高等法院臺中分院刑事判決　　　　　　　　　　九十四年度上訴字第四四五號
　　上　訴　人
　　即　被　告　丙○○
　　指定辯護人　本院公設辯護人　甲○○
右上訴人因違反毒品危害防制條例案件，不服臺灣台中地方法院九十三年度訴字第一
二八三號中華民國九十三年十二月二十八日第一審判決（起訴案號：臺灣台中地方法
院檢察署九十二年度偵字第一一一○○號），提起上訴，本院判決如左：
    主　　  文
原判決撤銷。
丙○○連續販賣第一級毒品，累犯，處有期徒刑捌年。販賣第一級毒品所得新臺幣壹
仟元沒收，如全部或一部不能沒收，以其財產抵償之；扣案之第一級毒品海洛因壹包
（淨重零點壹捌公克、空包裝重零點貳捌公克）、第一級毒品海洛因拾伍包（合計淨
重拾壹點貳零公克、空包裝重伍點貳貳公克），均沒收銷燬之；扣案之空分裝袋肆包
、電子磅秤壹個、調劑用缽杵壹組、行動電話壹支（廠牌型號：摩托羅拉一九一型，
銀色，序號：00000000000000號，含門號0000000000號之
易付卡壹張），均沒收。
    事 　　 實
一、丙○○前因違反肅清煙毒條例案件，經原審法院於民國八十三年度訴字第九五八
    號判決判處有期徒刑二年，緩刑五年確定，後又因違反肅清煙毒條例案件，經原
    審法院以八十三年度訴字第四二二六號判決判處有期徒刑三年一月，由本院以八
    十四年度上訴字第九二九號判決駁回上訴確定，並經原審法院以八十四年度撤緩
    字第二○四號裁定撤銷前開緩刑，二案接續執行，於八十七年四月二十四日假釋
    付保護管束，並於八十九年十一月二日假釋期滿以執行完畢論。詎丙○○猶不知
    悛悔警惕，明知海洛因屬毒品危害防制條例第二條第二項第一款之第一級毒品，
    不得販賣，竟基於販賣第一級毒品海洛因（下稱海洛因）以營利之概括犯意，於
    九十二年五月二十八日十五時餘許，以新臺幣（下同）一千元之代價，販賣第一
    級毒品海洛因予劉聰益一次（一千元的量約可供劉聰益加入三根香煙施用），其
    方式為劉聰益以0000000000號行動電話撥打丙○○持用之00000
    00000號行動電話，告知丙○○要「買東西」，旋即前往臺中市○○區○○
    路與文心路口之泡沫紅茶店外，由丙○○將海洛因賣予劉聰益並收取對價。嗣於
    九十二年五月二十八日十九時三十分許，劉聰益再次撥打電話欲購買一千元之海
    洛因，丙○○承前販賣海洛因以營利之概括犯意，於二十一時二十分許，攜帶海
    洛因一包自其台中市○○區○○路一段一七四號三樓三○七室租處搭電梯下樓至
    一樓電梯口時，為警當場查獲丙○○及劉聰益二人而販賣海洛因未遂，警方除當
    場在丙○○身上扣得海洛因一包外，並經丙○○同意搜索上址住處而扣得丙○○
    所有供販賣海洛因用途之海洛因十五包、空分裝袋四包、電子磅秤一個、調劑用
    缽杵一組、行動電話一支（廠牌型號：摩托羅拉一九一型，銀色，序號：000
    00000000000號，含門號0000000000號之易付卡一張），
    並另扣得安非他命二包（警秤毛重各為○點五公克、三點一五公克）、注射針筒
    二十支、現金六萬四千元、行動電話二支（一支為廠牌型號：摩托羅拉一九一型
    ，藍色，序號：000000000000000號，含門號00000000
    00號之易付卡一張；另一支為廠牌型號：易利信，水藍色，序號：00000
    0000000000號，含門號0000000000號之易付卡一張）等物
    。
二、案經臺中市警察局第六分局報請臺灣臺中地方法院檢察署檢察官偵查起訴。
    理 　　 由
一、訊據被告丙○○固坦承上開為警查獲海洛因等物之情事，惟矢口否認有何販賣第
    一級毒品海洛因之犯行，辯稱：伊案發當時正要下樓至西屯路上之曼都髮型美容
    店洗頭，為防自己毒癮發作故攜帶扣案海洛因一包，伊要施用海洛因可隨時去西
    藥房購買注射針筒，且在伊上址住處查獲之海洛因係供伊與其夫邱進昌、其子邱
    長裕施用，為怕邱進昌施用過量，乃重新加料分裝，伊沒有販賣海洛因予證人劉
    聰益，劉聰益因與伊兒子一起吸毒，被伊罵過，才說伊有販賣海洛因予劉聰益等
    語，被告辯護人則為其辯護稱：證人劉聰益於警詢、偵查中乃至本院審理時就其
    有無向被告購買毒品、購買次數、每次購買之價錢為何等情之證述內容並不相同
    ，其證言之可信性極低，且亦不能僅憑劉聰益一人所供，即認被告丙○○有販賣
    海洛因予證人劉聰益，況劉聰益並無購買毒品之經濟來源，本案為警查獲復未自
    劉聰益身上扣得現金，劉聰益自無從向被告購買海洛因等語。經查：
  1.被告確有販賣海洛因予證人劉聰益之事實，迭據證人劉聰益於警詢、偵查中及原
    審法院審理時證述明確（見偵查卷第十五、二五六、二五七頁，原審法院卷第四
    八至六四頁），並有被告為警查獲時自其身上扣得之海洛因一包及自其上址住處
    扣得之海洛因十五包、分裝袋四包、電子磅秤一個、調劑用缽杵一組、注射針筒
    二十支、行動電話一支（廠牌型號：摩托羅拉一九一型，銀色，序號：0000
    0000000000號，含門號0000000000號之易付卡一張）扣案
    可資佐證，且上開扣案物品均屬被告所有乙節，業據證人邱進昌、邱長裕於警詢
    時證述明確（見偵查卷第十七、十九頁）。此外，並有搜索扣押筆錄（見偵查卷
    第二三頁）、查獲現場照片十幀（見偵查卷第四三至四七頁）、遠傳電信股份有
    限公司暨泛亞電信股份有限公司函復證人劉聰益與被告間（即00000000
    00號行動電話與0000000000號行動電話間）之雙向通聯紀錄明細表
    附卷可稽，且上開扣案之海洛因一包、海洛因十五包經送驗結果，確均為第一級
    毒品海洛因，有法務部調查局九十三年十一月九日函、九十二年八月二十二日調
    科壹字第一二○○一三○六一號、九十二年九月五日調科壹字第一二○○一三○
    六二號鑑定通知書各一紙在卷足憑（見原審法院卷第一三三、一三四頁，偵查卷
    第一九五頁）。
  2.證人劉聰益(一)除於警詢時明確證述：伊是用自己的行動電話000000000
    0號打給「姊阿」的行動電話0000000000號，連絡購買毒品的事宜；
    伊向「姊阿」購買二次海洛因毒品，每次購買都是一千元，第一次是九十二年五
    月二十八日十五時左右，第二次是九十二年五月二十八日二十一時二十分尚未完
    成交易就被查獲；警方在臺中市○○區○○路一段一七四號內的電梯外查獲的女
    子即被告，就是與伊約定毒品交易的「姊阿」等語（見偵查卷第十五頁），(二)並
    於檢察官訊問時結證：伊警訊筆錄均實在，九十二年五月二十八日，伊是用自己
    的行動電話0000000000號打給被告的行動電話0000000000
    號，分別在下午三時左右及晚上七時半許打了二次電話，伊當天向被告買二次藥
    （即海洛因毒品），都是在青海路上拿的：：，當天晚上那一次是丙○○要拿給
    伊時就被抓了，被查獲當天打電話給被告，是要向被告買海洛因一千元的量，伊
    是直接要跟被告買東西，被告就知道意思，：：檢察官提示給伊看之通聯記錄是
    我向被告丙○○拿藥所打的等語（見偵查卷第二五六頁），(三)復於原審法院審理
    時進一步結證：被告的綽號叫「姊阿」，伊每次向被告買一千元的海洛因，伊自
    己有吸食海洛因，壹仟元的量，可以加在三根香煙內吸食，伊九十二年間是作土
    水的工作，每天收入一千六百元，一個月可以做到二十幾天，伊是用自已手機打
    被告手機聯絡，伊在檢察官訊問時說是向「姨阿」購買，是伊認為「姨阿」、「
    姊阿」都是一樣的，都是俗稱而已，被告的綽號叫「姨阿」或「姊阿」都有，因
    為被告的年紀比伊大，所以伊才這樣叫被告；因為吸毒的人都有風聲說何人在賣
    毒品，被告0000000000的手機號碼，伊是聽真實姓名年籍不詳綽號「
    阿欽」的朋友講的，伊向被告買毒品是打被告0000000000號的手機，
    買貨時一手交錢一手交貨，我是在青海路與文心路口之泡沫紅茶店外等候，被告
    是用走的過來，由丙○○將海洛因賣予伊並收取對價等語（見原審卷第四七至六
    四頁）。綜核劉聰益前開證言，證人劉聰益始終証述其有向被告購買海洛因之情
    事，所為之證述均無二致，足認被告丙○○確有販賣海洛因於劉聰益之事實，甚
    為明確。
  3.再佐以：
　　(1)被告於警詢時自承：伊與劉聰益有認識，是朋友關係，伊與劉聰益並無仇怨或
    財務糾紛等語（見偵查卷第十一頁），及證人劉聰益於原審法院審理時亦結證
      其與被告並無怨隙，伊是買海洛因認識被告的，伊與被告不是很熟等語（見原
      審法院卷第五七、五八頁），可知被告與證人劉聰益間顯無任何怨隙或糾葛。
      則在被告與證人劉聰益間並無怨隙、糾葛之情形下，證人劉聰益實無甘冒偽證
      罪之風險，無端就係屬販毒之重罪攀誣構陷被告之理，被告丙○○嗣後辯稱證
      人劉聰益因吸毒被其罵過，方挾怨報復云云，顯悖於常情，不足採信。
　　(2)證人劉聰益於本案為警查獲前即有施用海洛因之行為，業據劉聰益陳明在卷，
      且劉聰益因本案為警查獲時亦檢驗出其確有施用海洛因之事實，經原審法院九
      十二年度毒聲字第一二九三號裁定令入勒戒處所觀察勒戒後，無繼續施用傾向
      ，亦經臺灣臺中地方法院檢察署檢察官以九十二年度毒偵字第一六九六、二二
      七六號不起訴處分確定在案等情，有不起訴處分書一件附卷可按。則劉聰益既
      有施用海洛因之行為，其為解癮需求而向他人購買海洛因自屬事理之常，依此
      益見劉聰益之前開證言係建立在可靠且有依據之事實基礎上，絕非憑空虛構、
      杜撰之情節。
　　(3)依卷附前開證人劉聰益與被告間（即0000000000號行動電話與00
      00000000號行動電話間）之雙向通聯紀錄明細表，證人劉聰益確有於
      九十二年五月二十八日十五時餘許及同日十九時三十分許，以0000000
      000號行動電話撥打丙○○持用之0000000000號行動電話，有上
      開電話通聯記錄附卷可憑（見偵卷第一四二頁），又旋於同日二十一時二十分
      許，被告丙○○攜帶海洛因一包自其上址住處搭電梯下樓至一樓電梯口時，為
      警當場查獲丙○○及劉聰益二人而販賣海洛因未遂，警方並當場在丙○○身上
      扣得海洛因一包，人贓俱獲，事証甚明，則當天晚上證人劉聰益撥打電話與被
      告聯繫後，被告倘未曾販賣海洛因予證人劉聰益之情事，何以恰好攜帶該海洛
      因一包下樓要與劉聰益交易，足見證人劉聰益證述被告於事實欄所載之時、地
      確有販賣予其海洛因，且案發查獲當時被告係販賣予其海洛因而未遂等事實，
      並非虛妄。且按被告以外之人於檢察事務官、司法警察官或司法警察調查中所
      為之陳述，與審判中不符時，其先前之陳述具有較可信之特別情況，且為證明
      犯罪事實存否所必要者，得為證據，刑事訴訟法第一百五十九條之二定有明文
      。經查，證人劉聰益於警詢上開陳述，核與事証相符，足證具有較可信之情況
      ，復為證明被告丙○○之犯罪事實之存否所必要，自得為證據，至堪憑採。
  4.至於被告販賣海洛因予證人劉聰益之次數及所得部分，證人劉聰益於偵查中雖證
    稱其每次向被告購買海洛因之價錢少則一、二千元，最多買六千元等語，及於原
    審審理時結證：伊在檢察官訊問時說六千元，是伊要被告幫伊拿六千元的貨，但
    是被告說沒有這麼多貨，所以沒有拿等語（見原審卷第五三頁），且劉聰益復無
    法確認被告究係何次販賣予劉聰益二千元之海洛因，於此情形，自應以最有利被
    告即證人劉聰益警訊中所供，係販賣一千元海洛因予劉聰益，計算被告販賣海洛
    因之所得。又關於被告丙○○販賣毒品之次數，本院審酌本件被告丙○○自始否
    認販賣海洛因之犯行，且本件並無其他事證足認被告丙○○除上開九十二年五月
    二十八日之犯行外，另有販賣該第一級毒品海洛因之犯行，（理由詳如後述理由
    三所述），依「罪疑唯輕」有利於被告之法理，應認被告丙○○僅為上開九十二
    年五月二十八日之販賣毒品之犯行，併為敘明。
  5.又證人劉聰益自陳伊於九十二年間是作土水的工作，每天收入一千六百元，一個
    月可以做到二十幾天，有如前述，足見劉聰益非無向被告購買海洛因之經濟來源
    ，是被告辯護人前開所辯，並無可採。且劉聰益因本案為警查獲其自身主要係涉
    犯施用毒品之罪嫌，劉聰益當時身上攜帶現金之多寡尚非警方搜索扣押之重點，
    自不得以警方並未扣得劉聰益身上之現金，即遽為有利被告之認定。
  6.至於證人劉聰益於本案案發翌日檢察官就其施用毒品之犯行為訊問時，雖曾否認
    其有施用毒品之情事，並陳稱其不認識被告且未曾向被告購買毒品等語。惟劉聰
    益陳稱其不認識被告乙節，已與事實不符，有如前述。且衡諸檢察官當時主要係
    就劉聰益施用海洛因之犯行、是否應先聲請觀察勒戒等事項為訊問，此觀卷附該
    次訊問筆錄影本一件甚明（見偵查卷第六五頁），而劉聰益因本案為警查獲時亦
    檢驗出其確有施用海洛因之事實，並經原審法院裁定送勒戒處所觀察勒戒等情，
    亦如前述，則證人劉聰益一方面在否認並偽稱自己未曾施用毒品之情形下，所為
    未曾向被告購買毒品之供述，無非係為避免自己施用毒品之犯行遭訴追或送勒戒
    處所觀察勒戒，所為與事實不符之陳述，甚為明確，自無從依此逕為有利被告之
    認定。
  7.被告雖辯稱：伊案發當時正要下樓至西屯路上之曼都髮型美容店洗頭，為防自己
    毒癮發作故攜帶扣案海洛因一包，伊要施用海洛因時可隨時去西藥房購買注射針
    筒等語。惟查，施用毒品乃違法行為，為一般社會大眾普遍皆有之法律常識，且
    經常為電子或平面媒體所報導，於此情形，被告為解癮需求竟甘冒被發現施用毒
    品之風險而隨身攜帶毒品海洛因至髮型美容店之公共場所施用，已至與常情相違
    。又被告於案發時身上僅扣得海洛因一包，並未扣得任何注射針筒等施用海洛因
    之器具，業據被告陳明在卷，被告既未攜帶任何施用毒品之器具如何能施用海洛
    因？另被告一方面雖陳稱其要施用海洛因可隨時去西藥房購買注射針筒等語，惟
    被告另方面又陳稱其「當天出門忘記攜帶針筒」等語（見原審法院卷第九八頁辯
    護意旨狀第6.點），若被告忘記攜帶注射針筒為真，則被告於案發為警查獲時自
    尚不知自己未攜帶注射針筒之事，由此可見被告原本實無至西藥房購買注射針筒
    之打算，況本案在被告上址住處扣得被告所有之注射針筒二十支，有如前述，倘
    被告果真為解癮需求至髮型美容店之公共場所仍不忘攜帶海洛因一包，衡情被告
    實無忘記而未攜帶原本已置放於上址住處之注射針筒之可能，益見被告前開所辯
    顯屬事後卸責之詞，自無可採。
  8.又衡諸單純之施用毒品者並無備具電子秤、缽杵及大量分裝袋等物用以精密秤重
    、稀釋加料分裝之任何必要，又扣案空分裝袋四包內之分裝袋數量甚多，倘被告
    僅係單純施用海洛因，實亦無預先備妥大量空分裝袋之必要，被告就此雖辯稱係
    為怕邱進昌施用過量而分裝、加料，證人邱進昌就此亦附和其說，惟邱進昌施用
    毒品過量與否，與該毒品是否分裝、加料實無任何相關，況扣案之海洛因十五包
    於搜獲時均置於一處等情，有查獲現場照片附於偵查卷可證，則扣案之海洛因十
    五包既於分裝後同置一處，客觀上亦無任何管制用量作用，且尤無大費周章加料
    之必要。是被告所辯與上揭證據相悖，復不符經驗法則，委無可採。
  9.又我國查緝毒品海洛因之施用或販賣一向執法甚嚴，對於販賣海洛因者尤科以重
    度刑責，販賣海洛因既係違法行為，當非可公然為之，亦無公定價格，且容易分
    裝並增減份量，而每次買賣之價量，可能隨時依雙方關係深淺、資力、需求量及
    對行情之認知、來源是否充裕、查緝是否嚴謹、購買者被查獲時供述購買對象之
    可能風險之評估等情形，而異其標準，非可一概而論；而買受毒品之人通常亦無
    法探知販毒者賺取利潤幾何，是販賣毒品之利得，除被告坦承犯行或價量俱臻明
    確外，委難察得實情，販賣之人從價差或量差中牟利之方式雖異，其意圖營利之
    販賣行為則同一。是以因海洛因量微價高，販賣者率有利益可圖，本案被告對於
    販賣海洛因可否獲取金錢利潤乙事，自當極為重視，苟非確實有利可圖，以被告
    與證人劉聰益間既非至親，僅係因買賣海洛因而相識之情況下，被告焉有甘冒重
    刑之風險無償或無利可圖提供證人劉聰益第一級毒品海洛因之理？則雖被告否認
    有販賣海洛因之犯行，而無可查證其賣出確實賺取之差價，惟依前所述，被告販
    賣海洛因當有意圖營利之犯意，足堪認定。
  10.綜上所述，被告前開所辯，顯係事後卸責之詞，不足採信。本案事證明確，被告
    前開販賣第一級毒品海洛因之犯行至堪認定，應依法論科。
二、論罪科刑：
  (一)被告丙○○行為後，毒品危害防制條例已於九十二年七月九日修正公布，並自九
    十三年一月九日起施行，而該條例第四條第一項：「製造、運輸、販賣第一級毒
    品者，處死刑或無期徒刑；處無期徒刑者，得併科新臺幣一千萬元以下罰金。」
    之規定，不論其處罰範圍、構成要件或刑度均無修正，自無新舊法比較之問題，
    合先敘明。按海洛因為毒品危害防制條例第二條第二項第一款所規定之第一級毒
    品，核被告所為，係犯毒品危害防制條例第四條第一項之販賣第一級毒品罪。
  (二)被告持有第一級毒品海洛因之低度行為，為販賣之高度行為所吸收，不另論罪。
  (三)被告先後二次販賣第一級毒品海洛因予劉聰益之既遂及未遂犯行，時間緊接，方
    法相同，觸犯構成要件相同之罪名，顯係基於概括犯意反覆為之，應依連續犯之
    規定，論以一販賣第一級毒品既遂罪（最高法院二十四年上字第八○○號判例意
    旨參照）。
  (四)被告前因違反肅清煙毒條例案件，經本院八十三年度訴字第九五八號判決判處有
    期徒刑二年，緩刑五年確定，後又因違反肅清煙毒條例案件，經本院以八十三年
    度訴字第四二二六號判決判處有期徒刑三年一月，由臺灣高等法院臺中分院以八
    十四年度上訴字第九二九號判決駁回上訴確定，並經本院以八十四年度撤緩字第
    二○四號裁定撤銷前開緩刑，二案接續執行，於八十七年四月二十四日假釋付保
    護管束，並於八十九年十一月二日假釋期滿以執行完畢論，有臺灣高等法院被告
    全國前案紀錄表、臺灣臺中地方法院檢察署刑案資料查註紀錄表在卷可憑，其受
    有期徒刑執行完畢，五年內再犯本案有期徒刑以上之罪，為累犯，惟販賣第一級
    毒品罪之法定本刑為死刑或無期徒刑，依法不得加重其刑。
  (五)原審認上訴人罪證明確，予以論罪科刑，固非無見，惟查原審遽認被告丙○○係
    販賣予劉聰益四、五十次海洛因之事實，尚有未洽（理由詳如後述理由三所述）
    。上訴人上訴意旨否認犯罪，雖無可取，惟原判決既有可議，即無可維持，自應
    由本院加以撤銷改判。
  (六)查被告為圖利而連續販賣第一級毒品海洛因，戕害國民健康、助長施用毒品惡習
    ，其行為固屬非是，然衡諸本案經查獲被告之販賣對象僅係劉聰益一人，就全部
    犯罪情節觀之，尚非極為重大，且被告販賣第一級毒品海洛因係以一包一千元出
    售，應僅係零星之小額交易，其惡性與犯罪情節較諸大量走私進口或長期販賣毒
    品之「大盤」、「中盤」毒販有重大差異，倘概科以法定本刑死刑、無期徒刑，
    誠為情輕法重，猶嫌過苛，本院衡其犯罪情狀，認為被告倘科處無期徒刑，在客
    觀上足以引起一般人同情，故爰依刑法第五十九條規定，酌量減輕其刑。
  (七)爰審酌被告明知海洛因具有成癮性，服用後會產生依賴性、耐藥性，且戒解不易
    ，竟為圖一己之私利，無視於國家防制毒品危害之禁令，竟販賣第一級毒品海洛
    因予他人，除嚴重戕害他人之身心發展，亦對社會安全所生危害非輕，且被告犯
    後仍飾詞卸責、態度不佳，惟兼衡及被告販賣毒品之對象僅一人，販毒數量及販
    賣所得利益非鉅等一切情狀，量處如主文第二項所示之刑，以示懲儆。
　(八)扣案之第一級毒品海洛因一包（淨重○點一八公克、空包裝重○點二八公克）、
    第一級毒品海洛因十五包（合計淨重十一點二○公克、空包裝重五點二二公克）
    ，均為毒品危害防制條例第二條第二項第一款所規定之第一級毒品，有上開鑑定
    通知書一紙在卷可稽，應依毒品危害防制條例第十八條第一項前段之規定，沒收
    銷燬之。又毒品危害防制條例第十九條第一項有關沒收之規定，係刑法第三十八
    條第一項第二款、第三項之特別規定，採義務沒收主義，故供犯該項所列之罪所
    用之物，如屬於犯人所有，即應沒收，並不以專供犯罪之用為限。從而，被告販
    賣第一級毒品海洛因予劉聰益之販賣所得一千元，雖未扣案，但未能證明業已費
    失，應依毒品危害防制條例第十九條第一項之規定宣告沒收，如全部或一部不能
    沒收，均以其財產抵償之。又扣案之分裝袋四包、電子磅秤一個、調劑用缽杵一
    組、行動電話一支（廠牌型號：摩托羅拉一九一型，銀色，序號：000000
    00000000號，含門號0000000000號之易付卡一張），均為被
    告所有等情，業據證人邱進昌、邱長裕於警詢時陳明在卷，且均係被告充為販賣
    本案毒品之聯絡電話及供包裝販賣海洛因所用之物，有如前述，亦應依毒品危害
    防制條例第十九條第一項之規定宣告沒收。又上開物品均已扣案，並無全部或一
    部不能沒收之情形，爰不另為「如全部或一部不能沒收時，以其財產抵償之」之
    諭知。至於扣案之安非他命二包（警秤毛重各為○點五公克、三點一五公克）、
    現金六萬四千元、行動電話二支（一支為廠牌型號：摩托羅拉一九一型，藍色，
    序號：000000000000000號，含門號0000000000號之
    易付卡一張；另一支為廠牌型號：易利信，水藍色，序號：000000000
    000000號，含門號0000000000號之易付卡一張），並無證據證
    明與本案被告之犯行有關，且上開扣案之注射針筒二十支、安非他命二包部分，
    亦屬被告是否另涉犯施用或持有毒品之重要證物，為免他案之重要證物有滅失之
    虞，以致影響偵審程序，均不予宣告沒收，附此敘明。
三、公訴意旨另以：被告丙○○另自九十二年二月間起至九十二年五月二十八日之前
    一日止，另以每次一千元至六千元不等之代價，連續販賣第一級毒品海洛因予劉
    聰益，其方式為劉聰益以0000000000號行動電話撥打丙○○持用之0
    000000000號行動電話，告知丙○○要「買東西」，旋即劉聰益前往臺
    中市○○區○○路一段一七四號三樓三○七室丙○○住處樓下，由丙○○將海洛
    因賣予劉聰益並收取對價，因認被告丙○○此部分亦涉有販賣海洛因予證人劉聰
    益之罪嫌云云。惟查(一)證人劉聰益雖於檢察官訊問時結證：伊第一次跟被告買毒
    品是在九十二年二月間，總共跟被告買過十幾次，每次少則一、二千元，最多買
    六千元等語（見偵查卷第二五七頁），經核與上開證人劉聰益警訊中所供及上開
    認定之事証，已有未符，已難遽為採信。(二)況證人劉聰益於原審法院審理中又供
    稱：伊有吸食海洛因，差不多二、三年前開始吸食，伊是被查獲的半年前，約九
    十一年十一至十二月開始向被告購買海洛因，被查獲前一天伊有打電話給被告，
    是要買海洛因；．．．伊在檢察官訊問時，所說每次買一、二千元，最多六千元
    ，六千元是我要被告幫我拿六千元的貨，但被告沒有這麼多貨，所以沒有拿，．
    ．．，伊向被告買海洛因半年期間成交的次數大約有四、五十次，這半年期間伊
    向被告買毒品的次數無法計算，伊只是說大約的次數，伊幾乎每天都有向被告買
    毒品，最多只有空出二、三天沒有買。（見原審卷第四七至六四頁）證人劉聰益
    所供之被告丙○○販賣其海洛因之起始時間及金額、次數，核與上開偵查中所供
    均有未合，已屬有嚴重瑕疵之証詞，且證人劉聰益之偵查及原審之供詞，所謂自
    九十一年十一月間或九十二年二月間起，幾乎天天都有向被告丙○○購買海洛因
    云云，亦乏其他事証足資佐証。(三)再參閱卷附之證人劉聰益之00000000
    00號行動電話的通聯紀錄（見偵卷第八十七至一四一頁），所顯示此期間亦只
    有九十三年五月十四、十六、十八、十九、二十、二十一、二十七日，證人劉聰
    益有打給被告的0000000000號行動電話，核與證人劉聰益偵審中所供
    幾乎每天向被告買毒品之情節，顯不相吻合，且亦無証據足認證人劉聰益上開時
    日之其他時間，均以用公共電話與被告聯絡購買毒品，是證人劉聰益原審所供「
    伊在警察局說向被告買二次海洛因，是因為那時候警察是問伊說五月二十八日當
    天共買幾次，伊在檢察官前說向被告買十幾次海洛因，因為伊想幫被告講話，所
    以次數講少一點，伊是怕被告的罪太重，才這樣講，今天會講實話是因為法院一
    直傳訊伊，家裡的人也在擔心伊，現在伊講的是實話等語。」云云（見原審法院
    卷第六一頁），尚難認屬實，依「罪疑唯輕」有利於被告之法理，無從採為不利
    被告丙○○之証明，此外並無積極證據，足以證明被告此部分之販賣海洛因犯罪
    ，惟因與前揭論罪部分之事實，有連續犯之裁判上一罪之關係，為起訴效力所及
    ，故不另為無罪之諭知。(四)至證人劉聰益於原審法院審理時證稱：伊被查獲當天
    的下午三點是不認識的人拿毒品給伊．．．，九十二年五月二十八日十五時，拿
    毒品過來的人，我不認識的人交給我的云云，惟證人劉聰益於檢察官訊問時則證
    稱：被查獲九十二年五月二十八日當天的下午三點是被告丙○○兒子邱長裕拿毒
    品給伊云云，前後所供不相符合，且核與被告丙○○上開論罪之認定事証，亦不
    適合，尚難認被告丙○○於九十二年五月二十八日，販賣海洛因予證人劉聰益時
    ，有與他人共同為之，並此敘明。
據上論結，應依刑事訴訟法第三百六十九條第一項前段、第三百六十四條、第二百九
十九條第一項前段、毒品危害防制條例第四條第一項、第十八條第一項前段、第十九
條第一項，刑法第十一條、第五十六條、第五十九條、第四十七條，判決如主文。
本案經檢察官乙○○到庭執行職務。
中　　　華　　　民　　　國　　　九十四　 年　　  四　     月    十二    日
                                    臺灣高等法院臺中分院刑事第二庭
                                          審判長法　官  蕭　錦　鍾
                                                法　官　胡　森　田
                                                法  官　方　艤  駐
右正本證明與原本無異。
如不服本判決應於收受送達後十日內向本院提出上訴書狀，其未敘述上訴之理由者並
得於提起上訴後十日內向本院補提理由書（均須按他造當事人之人數附繕本）。
                                                書記官　廖　次　芬
中　　　華　　　民　　　國　　　九十四　 年　　  四　     月    十三    日
附錄論罪科刑法條：
毒品危害防制條例第四條第一項、第二項：
製造、運輸、販賣第一級毒品者，處死刑或無期徒刑；處無期徒刑者，得併科新臺幣
一千萬元以下罰金。
製造、運輸、販賣第二級毒品者，處無期徒刑或七年以上有期徒刑，得併科新臺幣七
百萬元以下罰金。
                                                                        Ｒ
